【裁判字號】    97,簡聲抗,6
【裁判日期】    970509
【裁判案由】    確定訴訟費用額
【裁判全文】
臺灣臺北地方法院民事裁定             97年度簡聲抗字第6號
抗  告  人  浩邦國際開發工程有限公司
法定代理人  乙○○
相  對  人  統合營造股份有限公司
法定代理人  甲○○
上列當事人間請求確定訴訟費用額事件，抗告人對於中華民國97
年3月20日本院臺北簡易庭所為之97年度北簡聲字第73號裁定提
起抗告，本院裁定如下：
    主  文
抗告駁回。
抗告費用由抗告人負擔。
    理  由
一、按法院未於訴訟費用之裁判確定其費用額者，第一審受訴法
    院於該裁判有執行力後，應依聲請並得依職權以裁定確定之
    ，民事訴訟法第91條第1項定有明文。依此規定法院確定訴
    訟費用額裁判之範圍，限於該事件支出之訴訟費用，易言之
    ，法院僅得就該事件支出之裁判費，及民事訴訟法第77條之
    23至第77條之25所定之費用為裁判，至於當事人因強制執行
    支出之費用，依強制執行法第29條第1項規定，應由當事人
    向執行法院聲請確定其數額，該事件專屬於執行法院管轄，
    尚非確定訴訟費用額之法院所得審究。
二、抗告意旨略以：抗告人與相對人間請求給付工程款事件，前
    經本院台北簡易庭95年度北建簡字第3號、本院95年度建簡
    上字第15號民事判決確定由抗告人敗訴，並經相對人向本院
    簡易庭聲請確定訴訟費用額，經本院台北簡易庭97年度北簡
    聲字第73號裁定聲請人應負擔之訴訟費用額確定為新台幣（
    下同）9,114元。原審認定執行費用3,732元非屬訴訟費用應
    予剔除，惟該筆執行費，相對人已於一審定讞後向第三人澎
    湖縣政府要求由抗告人之工程尾款中併予計算，即抗告人前
    已先行支付非屬訴訟費用之執行費用3,732元，則本件裁定
    金額應扣除該筆款項，本件訴訟費用額應為5,382元等語，
    爰依法提起抗告，聲明駁回原裁定。
三、本件抗告人主張其於第一審定讞後，已依據台灣澎湖地方法
    院96年1月31日澎院能執仁95值1844字第0866號執行命令，
    配合撥付含債權466,451元，及自94年11月9日至96年1月29
    日止，按週年利率5%計算利息28,498元，並負擔程序費用、
    執行費用3,732元，合計498,681元。固據其提出澎湖縣政府
    96年3月7日府授衛醫字第0960008870號函及澎湖縣公庫專戶
    存款支票影本為證，惟抗告人所爭執之3,732元既屬執行費
    用，而抗告人就該費用得向相對人求償於、其得求償之數額
    為何，自應由抗告人向執行法院聲請確定之，尚非本院所得
    審究，其主張應自本件其應負擔之訴訟費用扣除，尚非可採
    。又相對人與抗告人間請求給付工程款事件，經本院台北簡
    易庭95年度北建簡字第3號、本院95年度建簡上字第15號民
    事判決確定由抗告人敗訴，各審級之訴訟費用均由抗告人負
    擔，其第一審裁判費5,070元、抄錄費440元，第二審證人日
    旅費3,604元原由相對人繳納，嗣經確定由抗告人負擔，已
    據本院調閱上開卷宗查核屬實，是抗告人與相對人間請求給
    付工程款之訴事件，抗告人應負擔之訴訟費用為9,114元（
    如附表），原裁定並無違誤。抗告意旨指摘原裁定不當，聲
    明廢棄，為無理由，應予駁回。
四、據上論結，本件抗告為無理由，依民事訴訟法第436 條之1
    第3 項、第495 條之1 、第449 條第1 項、第95條、第78條
    ，裁定如主文。
中    華    民    國    97    年      5    月   9   日
                  民事第五庭審判長  法  官  薛中興
                                    法  官  吳佳薇
                                    法  官  林妙黛
以上正本係照原本作成。
本裁定不得抗告。
中    華    民    國    97    年     5     月   9   日
                                    書記官  陳怡君
附表
項目                                         金額（新台幣）
第一審裁判費                                5,070元
第一審命提出公司變更登記事項卡、戶謄抄錄費    440元
第二審證人日旅費                            3,604元
合計                                        9,114元


司法院資訊處製作；財團法人民間司法改革基金會備份。
